【裁判字號】    89,訴,1212
【裁判日期】    900409
【裁判案由】    妨害公務等
【裁判全文】
臺灣彰化地方法院刑事判決                        八十九年度訴字第一二一二號
    公  訴  人  臺灣彰化地方法院檢察署檢察官
    被      告  乙○○原名黃.
右列被告因妨害公務等案件，檢察官提起公訴（八十九年度偵字第六四００號），本
院判決如左：
        主  文
乙○○於公務員依法執行職務時，當場侮辱，處拘役肆拾日，如易科罰金，以佰元
折算壹日。緩刑年。
其餘部分公訴不受理。
        事  實
一、乙○○原名黃清義，於民國（下同）八十九年八月二十一日凌晨二時十分許，在
    彰化縣員林鎮彰化縣警察局員林分局林厝派出所內，因酒後打傷其妻丙○○案為
    警調查時，竟對依法執行職務處理該案，對丙○○等人製作筆錄之警員涂文賢、
    丁○○及朱俊呈等人，罵以閩南語「幹你娘」之穢語，而當場侮辱之。
二、案經彰化縣警察局員林分局報請台灣彰化地方法院檢察署檢察官偵查起訴。
        理  由
有罪部分：
一、訊據被告乙○○，坦承於前開時、地口出前開穢語之事，惟否認有何犯行，辯稱
    ，伊當時因手銬太緊，要求警員放鬆，警員不理，才會罵前開穢語，但伊不認為
    伊是在罵警員云云。經查，被告於偵查中已坦承犯行，核與現場證人即被告之弟
    甲○○、警員丁○○等人證述情節相合。況揆諸被告前開辯詞，益徵被告當時對
    警員已極度不滿，實有犯罪之動機。且所辯亦不足正當化其前開犯行，無得解免
    其罪責。故被告所辯，委係事後飾卸之詞，未足採信，而本案事證明確，被告犯
    行堪予認定。
二、核被告所為，係犯刑法第一百四十條第一項侮辱公務員罪。爰審酌被告犯罪之動
    機、目的、手段、所生之危害及犯罪後之態度等一切情狀，量處如主文所示之刑
    並諭知易科罰金之折算標準，以示懲儆。但查被告前未曾受有期徒刑以上刑之宣
    告，有台灣彰化地方法院檢察署刑案資料查註紀錄表與台灣高等法院被告全國前
    案紀錄表在卷可稽，犯罪時尚有酒意，殆較常人衝動，復經此偵、審教訓，當知
    警惕後往，本院因認其宣告之刑以暫不執行為適當，併予宣告緩刑三年，以啟自
    新。
不受理部分：
一、公訴意旨另以：被告於八十九年八月二十日晚上十時三十分許，在彰化縣員林鎮
    ○○路○段一七０號住處二樓，酒後基於傷害人身體之故意，動手毆打其妻丙○
    ○，致丙○○受有頭部外傷等傷害。並於翌日凌晨二時十分許，在彰化縣警察局
    員林分局林厝派出所內，以腳踢電腦桌，並頭碰玻璃窗，致公務員職務上掌管之
    電腦、列表機各一台及玻璃窗一塊等物毀損，因認被告所為犯有刑法第二百七十
    七條第一項傷害罪及同法第一百三十八條損壞公務員職務上掌管之物品罪。
二、按告訴乃論之罪，未經告訴，或其告訴經撤回者，應諭知不受理之判決；又告訴
    乃論之罪，告訴人於第一審辯論終結前，得撤回其告訴，刑事訴訟法第三百零三
    條第三款與第二百三十八條第一項定有明文，先此敘明。
三、經查，前開公訴人所指被告破壞之電腦、列表機及玻璃窗等物，核屬現行一般辦
    公設備等物，與刑法第一百三十八條所稱公務員職務上掌管之物品，須公務員本
    於職務上關係所掌管者不相符合，故公訴人此部分所認尚有誤會，但依起訴書所
    載尚足構成刑法第三百五十四條毀損罪，而依同法第三百五十七條須告訴乃論，
    惟查閱證卷則未經告訴。另告訴人丙○○於本院調查時，已經撤回前開對被告涉
    嫌傷害之告訴，故揆諸前開說明，自應對此二罪嫌部分均諭知不受理之判決。
據上論斷，應依刑事訴訟法第二百九十九條第一項前段、第三百零三條第三款，刑法
第一百四十條第一項、第四十一條第一項、第七十四條第一款，罰金罰鍰提高標準條
例第一條前段、第二條，判決如主文。
中      華      民      國      九十      年      四      月      九    日
                                臺灣彰化地方法院刑事第三庭
                                    法      官  洪  榮  謙
右正本證明與原本無異。
如不服本判決，應於判決送達後十日內向本院提出上訴狀( 須附繕本 )。
告訴人或被害人對於判決如有不服具備理由請求檢察官上訴者，其上訴期間之計算係
以檢察官收受判決正本之日期為準。
                                    法院書記官  張  木  松
中      華      民      國      九十      年      四      月      十    日
刑法第一百四十條
於公務員依法執行職務時當場侮辱或對於其依法執行之職務公然侮辱者，處六月以下
有期徒刑、拘役或一百元以下罰金。
對於公署公然侮辱者亦同。


司法院資訊處製作；財團法人民間司法改革基金會備份。
